臺灣臺南地方法院刑事判決　　　　　　 94年度簡上字第133號
聲　請　人　臺灣臺南地方法院檢察署檢察官
被　告　即
上　訴　人　乙　○　○
　　　　　　丙　○　○
上列上訴人因違反動產擔保交易法案件，不服本院九十四年度簡
字第七一五號中華民國九十四年四月十四日第一審判決（聲請案
號：九十四年度偵字第七二七、一六四二號），提起上訴，被告
於審理時就被訴事實為有罪之陳述，本院管轄第二審合議庭裁定
本案行簡式審判程序，並判決如下：
    主  文
上訴駁回。
乙○○、丙○○緩刑參年。
    事  實
一、丙○○、乙○○為兄弟關係，二人共同基於意圖不法利益之
    犯意聯絡及互為違反動產擔保交易犯行之行為分擔，推由乙
    ○○於民國九十二年四月二十五日，以附條件買賣方式，向
    裕融企業股份有限公司（下稱裕融公司）購買車號七五六六
    －ＧＱ之自小客車乙輛，並辦妥動產擔保交易附條件買賣設
    定登記，而為動產擔保交易之債務人。乙○○與裕融公司約
    定除頭期款新臺幣（下同）十八萬五千元於訂約日給付外，
    其餘價款六十八萬九千四百七十二元則分四十八期給付，其
    分期給付之方式為每月一期，每期給付一萬四千三百六十四
    元，雙方並同時約定動產擔保交易之標的物即前開自小客車
    放置地點為臺南市○○路○段九十四巷五弄十四號，如置放
    地點有變更，買受人乙○○應以書面通知出賣人裕融公司，
    且價款未付清前，買受人乙○○僅得先行占有為標的物之上
    開自用小客車，出賣人裕融公司則仍保有標的物之所有權。
    詎乙○○於九十二年四、五月間受領上開汽車後，隨即將前
    開動產擔保標的物之自用小客車交付予丙○○使用，丙○○
    並於乙○○未以書面通知裕融公司之情況下，將前開動產擔
    保交易標的物遷離上揭乙○○與裕融公司約定之臺南市○○
    路○段九十四巷五弄十四號之放置地點，而駛至丙○○位於
    屏東縣枋寮鄉○○村○○路一九一巷二十五號之住所使用。
    嗣因丙○○於依約給付裕融公司十四期款項計二十萬一千零
    九十六元後，即拒不繳付，經裕融公司派員至動產擔保交易
    標的物所約定置放之前開地點尋找汽車無著，致裕融公司因
    而無法保障其債權追索而受有損害，始得知上情。
二、案經裕融公司訴由臺南市警察局第五分局報告臺灣臺南地方
    法院檢察署檢察官偵查後聲請簡易判決處刑。
    理  由
一、本件被告乙○○、丙○○所犯為死刑、無期徒刑或最輕本刑
    為三年以上有期徒刑以外之罪，其於審理程序中就被訴事實
    為有罪之陳述，經審判長告知簡式審判程序之旨，並聽取公
    訴人之意見後，爰依刑事訴訟法第四百五十五條之一、第二
    百七十三條之一第一項規定，行簡式審判程序，合先敘明。
二、上揭事實業據被告乙○○、丙○○於本院合議庭審理時坦承
    不諱，核與告訴代理人丁○○指訴之情節相符，並有汽車附
    條件買賣契約書、動產擔保交易附條件買賣設定登記申請書
    、還款紀錄查詢表及存證信函等影本各一份附卷可稽。事證
    明確，被告等之犯行，洵堪認定。
三、查被告丙○○雖非動產擔保交易之債務人，惟其係上開自小
    客車之實際使用人，並要求被告乙○○出具名義與裕融公司
    設定動產擔保交易附條件買賣，自應知悉前開自小客車約定
    放置地點為臺南市○○路○段九十四巷五弄十四號，卻仍將
    之遷移至前揭屏東縣枋寮鄉○○村○○路一九一巷二十五號
    之住處使用，是被告丙○○與被告乙○○基於共同犯意聯絡
    及行為分擔實施上開犯行，被告丙○○自應依刑法第三十一
    條第一項規定論以共犯。是核被告乙○○、丙○○所為，均
    係犯動產擔保交易法第三十八條意圖不法之利益，將標的物
    遷移，致生損害於債權人罪。又被告乙○○、丙○○二人間
    有犯意之聯絡及行為之分擔，均為共同正犯。原審以被告犯
    行明確，適用動產擔保交易法第三十八條，刑法第十一條前
    段、第三十一條第一項、第四十一條第一項前段，罰金罰鍰
    提高標準條例第一條前段、第二條規定，判處被告乙○○、
    丙○○各處有期徒刑四月，如易科罰金，均以銀元三百元折
    算一日，認事用法均無違誤，量刑及易科罰金之折算諭知亦
    均妥適。被告二人上訴指摘原審判決量刑過重，為無理由，
    應予駁回。末查被告乙○○前未曾受有期徒刑以上刑之宣告
    ；被告丙○○雖於八十五年間，因賭博案經臺灣屏東地方法
    院以八十五年度易字第七二五號判處有期徒刑六月確定，並
    於八十五年七月四日易科罰金執行完畢，惟五年內未曾受有
    期徒刑以上刑之宣告，有臺灣臺南地方法院檢察署刑案資料
    查註紀錄表及臺灣高等法院被告前案紀錄表等在卷可憑，本
    院審酌被告二人於事後已與告訴人成立民事和解，業經告訴
    代理人於本院審理時之供述甚明，且有和解書一份附卷可稽
    ，告訴代理人並當庭主動向本院請求給予被告二人自新機會
    ，是本院信渠等經此偵審教訓後，應知所警惕，信無再犯之
    虞，本院因認所宣告之刑以暫不執行為適當，併均諭知緩刑
    二年，以勵自新。
據上論斷，應依刑事訴訟法四百五十五條之一第一項、第三項、
第三百六十四條、第二百七十三條之一第一項、第三百六十八條
，刑法第七十四條，判決如主文。
本案經檢察官甲○○到庭執行職務。
中　　華　　民　　國　　94　　年　 　8　 　月  　9  　日
　　　　　　　刑事第十一庭  審判長法官  鄧  希  賢
　　　　　　　　　　　　　　　　　法官  陳  金  虎
　　　　　　　　　　　　　　　　　法官  楊  佳  祥
以上正本證明與原本無異。
本件不得上訴。
    　　　　　　　　　　　　　　書記官  顏  惠  華
中　　華　　民　　國　　94　　年　 　8　 　月  　9  　日
附錄本案論罪科刑法條全文：
動產擔保交易法第三十八條：
動產擔保交易之債務人，意圖不法之利益，將標的物遷移、出賣
、出質、移轉、抵押或為其他處分，致生損害於債權人者，處三
年以下有期徒刑、拘役或科或併科六千元以下之罰金。
